【裁判字號】    99,交訴,95
【裁判日期】    991231
【裁判案由】    公共危險等
【裁判全文】
臺灣嘉義地方法院刑事判決              99年度交訴字第95號
公  訴  人  臺灣嘉義地方法院檢察署檢察官
被      告  黃俊嘉
上列被告因違反毒品危害防制條例等案件，經檢察官提起公訴（
99年度偵字第8878號、99年度毒偵字第1842、1913號），因被告
於本院準備程序中就被訴事實為有罪之陳述，經本院合議庭裁定
由受命法官獨任以簡式審判程序審理判決如下：
    主  文
黃俊嘉施用第一級毒品，累犯，處有期徒刑柒月；又犯不能安全
駕駛動力交通工具罪，累犯，處有期徒刑參月；又施用第一級毒
品，累犯，處有期徒刑玖月。應執行有期徒刑壹年貳月。
    犯 罪 事 實
一、黃俊嘉前因持有毒品案件，經臺灣高等法院臺中分院以88年
    度上訴字第1615號判決判處有期徒刑2月確定，復因重傷害
    案件，經臺灣臺中地方法院以88年度訴字第884號判決判處
    有期徒刑3年6月，並經臺灣高等法院臺中分院以88年度上訴
    字第1748號判決上訴駁回確定，又因公共危險罪，經本院以
    89年度訴字第124號判決判處有期徒刑4年確定。其後經臺灣
    高等法院臺中分院以89年度聲字第432號裁定前2罪應執行有
    期徒刑3年7月確定後，與後1罪接續執行，嗣經假釋出監，
    並於民國96年7月29日假釋期滿，未經撤銷假釋，其未執行
    之刑，以已執行論而執行完畢。且曾因施用毒品案件，經本
    院以98年度毒聲字第182號裁定應送勒戒處所觀察、勒戒，
    後因無繼續施用毒品傾向，於98年9月4日執行完畢釋放。詎
    猶不知戒除毒癮，於上開觀察勒戒執行完畢釋放後5年內：
    （一）復基於施用第一級毒品之犯意，於99年9月27日下午6
    時許，在嘉義市○○路橋附近其所駕駛之車牌號碼9L-1210
    號自用小貨車內，以將海洛因摻水置於針筒注射身體之方式
    ，施用海洛因1次。又明知已因服用海洛因而精神狀況不佳
    反應較慢，無法為安全駕駛，竟另行起意，基於不能安全駕
    駛動力交通工具而駕駛之犯意，隨即於施用上開毒品海洛因
    後，駕駛前揭車輛欲返回住處，而於99年9月27日下午6時40
    分許，駕車行經嘉義縣竹崎鄉○○村○○路與中華路交岔路
    口時，不慎與騎乘車牌號碼KC5-672號重型機車之涂圳源發
    生擦撞，致涂圳源人車倒地受傷（過失傷害部分未據告訴暨
    起訴），嗣經警到場處理，並對其採尿送驗，結果確呈海洛
    因進入人體後經代謝作用所分解生成之嗎啡陽性反應。（二
    ）另行起意，基於施用第一級毒品及第二級毒品之犯意，於
    99年10月7日某時，在嘉義縣水上鄉○○村○○○○○道路
    ，以將海洛因及第二級毒品甲基安非他命一併摻水置於針筒
    注射身體之方式，同時施用海洛因及甲基安非他命1次。嗣
    於99年10月9日下午5時許，在嘉義縣水上鄉○○村○○○○
    ○道路上，因行跡可疑，經警盤查後採尿送驗，結果確呈海
    洛因進入人體後經代謝作用所分解生成之嗎啡陽性反應及甲
    基安非他命陽性反應。
二、案經嘉義縣警察局竹崎分局、水上分局報告臺灣嘉義地方法
    院檢察署檢察官偵查起訴。
    理  由
一、本件被告黃俊嘉所犯係死刑、無期徒刑、最輕本刑為3年以
    上有期徒刑以外之罪，亦非高等法院管轄第一審案件，且被
    告於本院準備程序中，已就被訴事實為有罪之陳述，經告知
    簡式審判程序之旨後，被告及檢察官對於本件改依簡式審判
    程序審理均表示同意，經本院合議庭依刑事訴訟法第273條
    之1第1項規定，裁定本件由受命法官獨任以簡式審判程序加
    以審理，是本件依刑事訴訟法第273條之2規定，不受同法第
    159條第1項、第161條之2、第161條之3、第163條之1及第16
    4條至第170條有關證據提示、交互詰問及傳聞證據等相關規
    定之限制，合先敘明。
二、上開犯罪事實，業據被告坦承不諱（見本院卷第32頁），核
    與證人涂圳源所述情節相符，且經以酵素免疫法（EIA）初
    步篩檢及氣相層析質譜法（GC／MS）確認鑑定，其於99年9
    月27日為警採集送驗之尿液，檢驗結果確呈海洛因進入人體
    後經代謝作用所分解生成之代謝物嗎啡陽性反應，其於99年
    10月9日為警採集送驗之尿液，檢驗結果確呈海洛因進入人
    體後經代謝作用所分解生成之代謝物嗎啡陽性反應及甲基安
    非他命陽性反應，有臺灣檢驗科技股份有限公司99年10月19
    日、99年10月25日濫用藥物尿液檢驗報告及99年9月27日、
    99年10月9日代號與真實姓名對照表、各1紙在卷可資佐證，
    此外並有道路交通事故現場圖、調查報告表、行政院衛生署
    管制藥品管理局96年3月3日管檢字第0960001870號函、96年
    9月14日管檢字第0960009179號函各1份、肇事現場照片16張
    附卷可稽。足認被告上開任意性自白與事實相符，堪予採信
    。
三、又被告曾因施用毒品案件，經本院以98年度毒聲字第182號
    裁定應送勒戒處所觀察、勒戒，後因無繼續施用毒品傾向，
    於98年9月4日執行完畢釋放之情，有臺灣高等法院被告前案
    紀錄表1份在卷可按（見本院卷第8頁至第11頁），又於5年
    內再犯本件施用毒品犯行，依毒品危害防制條例第23條第2
    項規定，應依法逕行追訴處罰。本件事證明確，被告犯行堪
    以認定。
四、查海洛因、甲基安非他命分別為毒品危害防制條例第2條第2
    項第1款、第2款所定之第一級、第二級毒品，故核被告所為
    ，分別係犯毒品危害防制條例第10條第1項之施用第一級毒
    品罪、同條第2項之施用第二級毒品罪及刑法第185條之3之
    不能安全駕駛動力交通工具罪。被告持有海洛因、甲基安非
    他命以施用，其持有之低度行為，應為各該施用之高度行為
    所吸收，均不另論罪。又其於犯罪事實（二）係以1施用行
    為，同時施用第一級毒品與第二級毒品，而觸犯上開2罪，
    為想像競合犯，應依刑法第55條規定，從一重之施用第一級
    毒品罪處斷。公訴意旨雖認被告係另基於施用第二級毒品之
    犯意，於施用第一級毒品海洛因之行為外，尚有另行施用第
    二級毒品之行為，然此部分並無其他積極證據可為證明，且
    與被告之自白不符，本院認應為被告有利之認定，併此敘明
    。其上開所犯2次施用第一級毒品罪及不能安全駕駛動力交
    通工具罪，犯意各別，行為互殊，應予分別論處，併合處罰
    。其有上開犯罪事實欄所記載之前科執行紀錄，有上開前案
    紀錄表可考（見本院卷第4頁至第8頁），又於受徒刑之執行
    完畢後，5年以內故意再犯本件有期徒刑以上之罪，均為累
    犯，應依刑法第47條第1項規定各加重其刑。爰審酌被告曾
    因施用毒品經裁定觀察、勒戒執行完畢，猶未知警惕而再犯
    本案，並於施用毒品後為返回住處休息而駕車上路之犯罪動
    機、目的；自行施打海洛因、甲基安非他命毒品及施用毒品
    精神恍惚後猶駕車上路之犯罪手段；未婚，平時與父母同住
    ，目前務農為生，經濟狀況普通之生活狀況；前有持有毒品
    、重傷害、公共危險等前科紀錄之素行非佳；國中畢業之教
    育程度；施用毒品本質上係戕害自身健康之行為，尚未嚴重
    破壞社會秩序或侵害他人權益，以及已達不能安全駕駛之狀
    態，竟仍駕車於道路上行駛，不顧道路上其他通行人車安全
    之犯罪所生危害；坦承犯行之犯後態度尚可等一切情狀，分
    別量處如主文所示之刑，並定其應執行之刑。又因數罪併罰
    中之1罪，依刑法規定得易科罰金，若因與不得易科之他罪
    併合處罰結果而不得易科罰金時，原可易科部分所處之刑，
    自亦無庸為易科折算標準之記載（司法院釋字第144號、第
    679號解釋參照），故不能安全駕駛動力交通工具罪部分，
    雖係最重本刑為5年以下有期徒刑以下之刑之罪，而受6個月
    以下有期徒刑之宣告，亦毋庸諭知易科罰金折算標準，附此
    敘明。
據上論斷，應依刑事訴訟法第273條之1第1項、第299條第1項前
段，毒品危害防制條例第10條第1項、第2項，刑法第11條前段、
第185條之3、第47條第1項、第55條、第51條第5款，刑法施行法
第1條之1第1項，判決如主文。
本案經檢察官李志明到庭執行職務。
中    華    民    國    99    年    12    月    31    日
                  刑事第四庭    法  官  吳育霖
以上正本證明與原本無異。
如不服本判決應於收受判決後10日內向本院提出上訴書狀，並應
敘述具體理由；其未敘述上訴理由者，應於上訴期間屆滿後20日
內向本院補提理由書（均須按他造當事人之人數附繕本）「切勿
逕送上級法院」。告訴人或被害人如對於本判決不服者，應具備
理由請求檢察官上訴，其上訴期間之計算係以檢察官收受判決正
本之日期為準。
中    華    民    國    99    年    12    月    31    日
                                書記官  陳俊男
附錄本案論罪科刑法條：
中華民國刑法第185條之3
服用毒品、麻醉藥品、酒類或其他相類之物，不能安全駕駛動力
交通工具而駕駛者，處1年以下有期徒刑、拘役或科或併科15萬
元以下罰金。
毒品危害防制條例第10條
施用第一級毒品者，處6月以上5年以下有期徒刑。
施用第二級毒品者，處3年以下有期徒刑。

司法院資訊處製作；財團法人民間司法改革基金會備份。
